臺灣高等法院臺中分院刑事判決
110年度侵上訴字第88號
上  訴  人  
即  被  告  李武松
選任辯護人  張竫楡律師（法扶律師）
上列上訴人即被告因妨害性自主案件，不服臺灣臺中地方法院10
9年度侵訴字第48號中華民國110年4月28日第一審判決（起訴案
號：臺灣臺中地方檢察署109年度偵字第2740號），提起上訴，
本院判決如下：
    主  文
上訴駁回。
    犯罪事實
一、緣乙○○之母親因病住院，乙○○遂於民國108年12月27日在臺
    中市○○區○○路000號亞洲大學附屬醫院9樓「9B23-3」病床旁
    陪同照顧母親。於同日凌晨3時30分許，乙○○在該病房內，
    見同病房隔壁病床（即9B923-2病床）之女病患代號AB000-A
    108564號（案發時21歲，真實姓名年籍詳卷，下稱甲 ）獨
    自在病床上睡覺，竟基於乘機猥褻之犯意，將自己褲子脫去
    而露出陰莖後，站在甲 之床邊，將陰莖放在甲 左手處，持
    續前後磨蹭、抽動，而對甲 為猥褻之行為。甲 驚醒後發現
    上情，乃立即按下床頭緊急求助鈴，並跑出病房向護理站之
    護士求助，復報警究辦，為警查悉上情。
二、案經甲 訴由臺中市政府警察局霧峰分局報告臺灣臺中地方
    檢察署檢察官偵查起訴。
    理  由
壹、程序部分
一、按性侵害犯罪防治法所稱性侵害犯罪，係指觸犯刑法第221
    條至第227條、第228條、第229條、第332條第2項第2款、第
    334條第2項第2款、第348條第2項第1款及其特別法之罪；又
    行政機關、司法機關及軍法機關所製作必須公示之文書，不
    得揭露被害人之姓名、出生年月日、住居所及其他足資識別
    被害人身分之資訊，性侵害犯罪防治法第2條第1項、第12條
    第2項分別定有明文。另性侵害犯罪防治法第12條所定其他
    足資識別被害人身分之資訊，包括被害人照片或影像、聲音
    、住址、親屬姓名或其關係、就讀學校與班級或工作場所等
    個人基本資料，性侵害犯罪防治法施行細則第6條亦有明定
    。查本件上訴人即被告乙○○（下稱被告）既因觸犯刑法第22
    5條之罪，經檢察官提起公訴，核與性侵害犯罪防治法第2條
    第1項規定之性侵害犯罪定義相符，因本院所製作之本案判
    決係屬必須公示之文書，爰依上開規定，對於足資識別告訴
    人甲 身分及其友人之姓名、年籍及居住處所之詳細地址等
    資訊，均予以隱匿並註明參照卷內事證。
二、證據能力之說明：
㈠、被告以外之人於審判外之言詞或書面陳述，除法律有規定者
    外，不得作為證據；被告以外之人於檢察事務官、司法警察
    官或司法警察調查中所為之陳述，與審判中不符時，其先前
    之陳述具有較可信之特別情況，且為證明犯罪事實存否所必
    要者，得為證據，刑事訴訟法第159條第1項、第159條之2分
    別定有明文。依此規定，被告以外之人於檢察事務官、司法
    警察官或司法警察調查中所為之供述，原屬該等之人於審判
    外之言詞或書面陳述，於有前揭第159條之2或其他法律例外
    規定之情形，始得採為證據。經查，證人即告訴人甲 、證
    人鄭○○於警詢所為之陳述，被告及其辯護人於原審及本院審
    理時均爭執其證據能力，經核該證言並無刑事訴訟法第159
    條之2之情形，亦不符合同法第159條之3、第159條之5之規
    定，應無證據能力。
㈡、被告以外之人於偵查中向檢察官所為之陳述，因檢察官代表
    國家偵查犯罪時，原則上當能遵守法定程序，且被告以外之
    人如有具結能力，仍應依法具結，以擔保其係據實陳述，故
    刑事訴訟法第159條之1第2項明定「除顯有不可信之情況者
    外」，得為證據。至於有無不可信之情況，法院應依卷證資
    料，就該被告以外之人於陳述時之外在環境及情況（諸如：
    陳述時之心理狀況、有無受到外力干擾等），予以綜合觀察
    審酌，而為判斷之依據。又偵查中訊問被告以外之人，被告
    或其辯護人對該證人雖未行使反對詰問權，但依刑事訴訟法
    第159條之1第2項之規定，原則上屬於法律規定得為有證據
    能力之傳聞證據，於例外顯有不可信之情況，始否定其得為
    證據，亦即，得為證據之被告以外之人於偵查中向檢察官所
    為之陳述，因其陳述未經被告詰問，應認屬於未經合法調查
    之證據，但非為無證據能力，此項詰問權之欠缺，非不得於
    審判中由被告行使以資補正，而完足為經合法調查之證據。
    倘被告於審判中捨棄對質、詰問權，自無不當剝奪被告對質
    、詰問權行使之可言（最高法院110年度台上字第1597號、1
    09年度台上字第5582號判決意旨參照）。查證人即告訴人甲
     及其男友代號AB000-A108564B號（真實姓名年籍詳卷，下
    稱B男）於偵查中經具結後之證述，觀諸偵訊筆錄之記載形
    式，查無檢察官在上開偵訊時有任何以不正方法訊問，而有
    違反陳述者之自由意志等顯有不可信之情況，均有證據能力
    。況甲 、B男於檢察官訊問時經具結之證言，被告及其辯護
    人僅概略敘述相關證言未經被告詰問無證據能力外，並未釋
    明「顯有不可信之情況」，且甲 已於原審到庭接受詰問，B
    男部分被告未聲請詰問，經原審及本院提示B男之偵訊陳述
    ，供被告及其辯護人表示意見，已完足為經合法調查之證據
    ，是甲 及B男於檢察官訊問時經具結之證言自得作為證據。
㈢、被告以外之人於審判外之言詞或書面陳述，除法律有規定者
    外，不得作為證據。當事人、代理人或辯護人於法院調查證
    據時，知有第159條第1項不得為證據之情形，而未於言詞辯
    論終結前聲明異議者，視為有前項之同意，刑事訴訟法第15
    9條第1項、第159條之5第2項分別定有明文。查被告及其辯
    護人主張除上開傳聞證據應予排除外，對於本案認定犯罪事
    實依據之各項傳聞證據，未於言詞辯論終結前聲明異議，本
    院審酌證據作成時之情況，核無違法取證或其他瑕疵，認為
    以之作為證據為適當，應有證據能力。
㈣、本案以下引用之非供述證據，均依法定程序製作、取得，與
    本案具有關聯性，業經原審、本院依法踐行調查證據程序，
    檢察官、被告及其辯護人均不爭執該等證據之證據能力，亦
    查無依法應排除其證據能力之情形，均具證據能力。　　
貳、實體部分
一、認定犯罪事實所憑之證據及理由：
　　訊據被告固坦承於108年12月27日凌晨3時30分許因母親住院
    ，在亞洲大學附屬醫院9樓「9B23-3」病床旁陪同照顧母親
    ，而與甲 同在該病房內等情，惟矢口否認有何乘機猥褻之
    犯行，辯稱：伊並無檢察官起訴書上所載之猥褻行為，伊並
    不認識甲 ，甲 也未說出伊身上有刺青云云。被告之辯護人
    則為其辯護稱：告訴人甲 之證述多有矛盾，對於被告於事
    發當日究竟是全裸或半裸之說詞明顯反覆；且在指述被告有
    對之為猥褻行為之時，未曾在任何一次證述提及被告身上明
    顯之刺青特徵；而雖告訴人甲 以事發當時甚為驚恐，解釋
    其未向旁人求助或發出聲音甚或開燈之緣由，但仍與一般人
    面臨驚恐事物，應係立即協尋最近可獲幫助事物或醒神、開
    燈確認自己有無看錯之經驗有所違背；而被告患有巴金森氏
    症，肢體並不協調，不可能在如此短暫的時間自全裸轉變為
    著衣完整，而不被任何第三人發現異樣，以上應可證明告訴
    人甲 所為指述顯然有所瑕疵，應不可採；且證人鄭○○、B男
    之證述均係聽聞告訴人甲 之轉述，渠等之證述顯有同一性
    ，不得作為補強證據，本案證據尚不足認定被告有起訴書所
    載之犯行云云。惟查：
㈠、被告於108年12月27日凌晨3時30分許因母親住院，於亞洲大
    學附屬醫院9樓9B23-3病床旁陪同照顧母親，而與告訴人甲 
    同在該醫院9樓9B23病房內等節，業據被告自承在卷（見原
    審卷第58頁），核與證人甲 此部分證述情節相符（見原審
    卷第221至224頁），並有原審勘驗筆錄在卷可稽（見原審卷
    第175至177頁），此部分事實首堪認定。
㈡、被告於108年12月27日凌晨3時30分許，在該病房內，見同病
    房隔壁病床（即9B923-2病床）之病患即告訴人甲 獨自在病
    床上睡覺，基於乘機猥褻之犯意，將自己褲子脫去而露出陰
    莖後，站在告訴人甲 之床邊，而將陰莖放在告訴人甲 左手
    處持續前後磨蹭、抽動，而對告訴人甲 為猥褻之行為等節
    ，業據證人即告訴人甲 於偵查中具結證稱：伊因肺炎至亞
    洲大學附屬醫院就醫，並於108年12月26日住院，病房為9樓
    9B23-2，該病房內有3張病床，當時均有人住，被告係伊左
    邊病床病患之家屬。住院當晚伊已經恢復的差不多，只有吃
    抗生素及止咳藥物，並無吃精神或助睡藥物。於同年月27日
    凌晨3時30分許，伊側躺著睡覺，感覺到左手被頂住，碰一
    下、又碰一下，感覺在抽動，伊因此醒來，看到被告全裸，
    沒有穿上衣，連內褲也沒有穿，被告好像做打手槍的動作，
    就是手碰在他生殖器部位前後抽動，伊當時側躺著，被告站
    在伊面前即床的左邊，站離伊的床不到10公分，伊就嚇到了
    ，很害怕，便立刻按床頭緊急求助鈴，並等不及就趕快跑出
    去護理站找護士，伊跟護士說伊旁邊病床的家屬非禮伊，護
    士就把伊帶去休息。案發之前，伊不認識被告，跟被告沒有
    糾紛。伊在護士安頓好，心情平復了，有於同日凌晨3時49
    分許，將此事以通訊軟體LINE的語音通話功能告知B男，請B
    男立刻過來等語（見偵卷第105至107頁）；於原審審理時到
    庭具結證稱：伊於108年12月底時到亞洲大學附屬醫院住院
    ，病房內有3張病床，都有住病患，伊住中間病床，被告是
    靠窗病床病患老奶奶的家屬，印象中是住院第2晚凌晨，被
    告到伊病床簾子內，用生殖器一直頂觸伊的手，伊驚醒後看
    到被告，當時伊床頭有一盞燈，因此可以確認被告以生殖器
    碰觸伊，至於衣著部分不是很確定，伊眼睛看到的正前方就
    是被告一點衣物都沒有。伊將被告推開之後，趕快按了緊急
    求助鈴，但太害怕，因此跑出去在走廊遇到護理師，護理師
    陪同伊去休息，事後有先報警再打LINE語音通話告知男友B
    男，當天白天就出院了。案發當時很暗，其實也看不太清楚
    ，伊不太確定被告的上半身有無衣物，伊眼睛一看到的正前
    方被告就是一點衣物都沒有，褲子確定是有脫掉的，但伊不
    確定被告的衣服是拉起來，還是整個脫掉，不確定是不是全
    裸；被告有用下體磨蹭伊的手，但不確定是用什麼方式磨蹭
    ；伊是因為有被東西頂觸到手才醒來的；當時因為關燈，所
    以伊看不到被告身上的特徵；伊有用手推開被告，之後按病
    床求救鈴，護理師還沒來，伊就趕快下床去護理站求助；被
    告在被伊推開後就跑回他媽媽旁邊；當晚伊在入睡前，有將
    左右兩邊的簾子都拉起來；被告有站在伊的簾子裡面；整個
    過程中因為剛睡醒，整個人還處在一個驚恐狀態，當下太驚
    恐伊並無大聲呼救或質問被告在做什麼，因此左右病床的病
    患並不知道此事等語（見原審卷第220至238頁）。勾稽證人
    甲 於偵查中及原審審理時均證稱於108年12月27日凌晨時分
    於亞洲大學附屬醫院病房內，於睡夢中感覺手部遭人以生殖
    器頂觸，驚醒後見被告手摸生殖器（打手槍），且當時其目
    光所及之處被告並無穿著衣物（視覺所及係全裸）等節，前
    後並無明顯抵觸或矛盾之處。而證人甲 證稱事發後有以通
    訊軟體LINE語音通話功能與其男友即證人B男通話告知此事
    ，亦經證人B男於偵查中具結證稱：108年12月27日凌晨3時5
    1分左右知道此事，是女友甲 打LINE語音通話給伊，告知伊
    發生本案事情；甲 在陳述時都在哭；伊在前一天即108年12
    月26日晚上23、24時許，從甲 病房離開，伊離開時被告還
    不在病房內，伊等電梯下樓時，剛好被告坐電梯到這層樓，
    在26日吃晚餐時，伊有看到被告隔著病床窗簾的縫隙一直偷
    看伊等，伊覺得被告是在看伊在不在；甲 當時已經退燒了
    ，要再住院2天，醫生說還要再觀察24小時看病情有無好轉
    ，但是27日早上8點伊要上班，所以伊在26日晚上11點就先
    回家睡覺；伊跟被告不認識，完全沒有糾紛或仇怨等語（見
    偵卷第108至109頁），亦足佐證告訴人甲 上開所證於案發
    後迅即聯繫男友B男之情節非虛。又觀諸告訴人甲 及其男友
    B男與被告於本案發生前均素不相識亦無仇隙，且本案發生
    後告訴人甲 亦未對被告為民事求償之行為，告訴人甲 顯無
    誣陷被告之動機，而證人B男亦無為構陷被告入罪而配合甲 
    說詞之動機。
㈢、經原審勘驗醫院走道監視器錄影畫面，勘驗結果如下：（原
    審109年12月4日勘驗筆錄，見原審卷第175至177頁）
一、【03時42分40秒】四格畫面右下角畫面：一名護士（下稱甲護士）在護理站內接聽電話。 二、【03時43分10秒】四格畫面左上角畫面：甲護士掛完電話，並告知另一名護士後（下稱乙護士），乙護士隨即前往病房。 　　【03時43分33秒】乙護士進入甲 病房。 三、【03時43分54秒至03時44分16秒】四格畫面左上角畫面：乙護士牽著甲 走向護理站，乙護士告知甲護士甲 稱對方脫褲子。因帶口罩無法看出甲 神情，然聲音哽咽。 四、【03時44分30秒至03時45分03秒】四格畫面右下角畫面：甲護士引導甲 進去護理站請其坐在椅子上，由畫面觀之可見三名護士圍著甲 ，並與甲 交談。 五、【03時45分11秒至03時45分31秒】四格畫面左上角畫面：甲護士連同乙護士前往甲 所住的病房；四格畫面右下角畫面：甲 仍持續坐在護理站內由另一名護士（下稱丙護士）照護陪同，丙護士並有拍肩安撫之動作，拿衛生紙予甲 使用，持續安撫甲 。 
　　自上開監視器錄影畫面可知，於108年12月27日凌晨3時42分
    許，護理站之護士確有接到病房來電，並前往告訴人甲 所
    在之病房，隨後陪同告訴人甲 步出病房，而告訴人甲 步出
    病房時雖因面戴口罩而無法判斷其神情，然自告訴人甲 講
    話之聲音哽咽，且進入護理站休息時，護理站內之護士也對
    告訴人甲 不斷拍肩安撫，並拿取衛生紙供告訴人甲 使用等
    情狀，均可見告訴人甲 當下確有因遭受驚嚇而致心情難以
    平復之應激反應，與告訴人甲 證述其於案發當下很驚恐等
    情，核無不合。
㈣、酌以被告於108年12月27日第1次警詢時曾供承：「當時我在
    椅子上休息，我聽見第一床在哀嚎，護理師就進來第一床打
    針，我聽到他比較沒有聲音後，我便起身去拉病床間的床簾
    （第二床與第三床間的床簾），當時我有感覺到有碰到第二
    床病人的手。」、「（問：被害人是否曾當場言語喝止或行
    動遏止他的性騷擾行為？或者事後（或透過別人轉達）向你
    抗議，表達她（他）的不滿？）都沒有，她就直接跑去找護
    士並叫護士報案。（問：據被害人指稱，她當下有以手推開
    你，你做何解釋？）沒有，我自己回自己的椅子上，她都沒
    有反應。」、「（問：被害人《代號AB000-H108241》於現場
    對警方指認你就是對她性騷擾的男子，你做何解釋？）她當
    時在睡覺沒有感覺…」、「（問：據被害人指稱，你全裸著
    身體，一邊用手打著自己下體再用你的下體磨蹭被害人《代
    號AB000-H108241》的左手指頭，為何要做此事？）我就沒有
    做，我只是要起身去拉床簾，才會碰到她，因為兩張床放太
    近了。」等語（見偵卷第37至38頁），就被告所供稱：「我
    便起身去拉病床間的床簾（第二床與第三床間的床簾），當
    時我有感覺到有碰到第二床病人的手。」、「我自己回自己
    的椅子上」、「我只是要起身去拉床簾，才會碰到她」等語
    ，核與告訴人甲 證述有見到「被告到伊病床簾子內」、「
    被告在被伊推開後就跑回他媽媽旁邊」及其手部有遭人碰觸
    等情均相符合；又據證人B男前揭所述，證人B男係於案發前
    一晚（即26日）23、24時許，始從告訴人甲 病房離開，且
    在26日與告訴人甲 吃晚餐時，甚至看到被告隔著病床窗簾
    的縫隙偷看渠等，顯見告訴人甲 在有證人B男陪同時，尚且
    會將與鄰床間之床簾拉上，則證人B男在晚上23、24時許離
    開後，告訴人甲 要入睡前，必然已將與左右鄰床間之床簾
    均拉上，以維護其個人隱私，自無可能如被告所辯尚需其起
    身前去拉上其母親與告訴人甲 間之床簾，則被告在知悉告
    訴人甲 已然入睡，卻無端置身在告訴人甲 之床旁，並碰觸
    告訴人甲 之手部，所為實啓人疑竇；是其上揭辯稱並未對
    告訴人甲 為猥褻行為云云，應係卸責之詞，洵無足採。
㈤、至辯護人雖為被告辯護以：告訴人甲 對於被告於案發當下之
    穿著所述前後不一，另被告不僅上半身具有明顯且大面積之
    刺青圖樣，下半身之大腿前側亦刺有明顯之圖騰，被告無論
    是以全裸或半裸之姿態出現在告訴人甲 面前，告訴人甲 必
    當可輕易說出被告身上如此明顯之特徵，告訴人甲 卻沒有
    看見，其證述應有瑕疵云云，然同一待證事實之供述證據有
    部分前後不符，或相互間有所歧異時，究竟何者為可採，事
    實審法院非不可基於經驗法則，斟酌其他卷證資料，本其自
    由心證，作合理之比較，若所述基本事實與真實性無礙，復
    有佐證可供審酌時，即非不得予以採信，非謂一有不符或矛
    盾，即認其全部均為不可採信；告訴人甲 之證述就被告於
    案發時究係全裸或半裸雖有差異，然告訴人甲 於原審作證
    時，已解釋當時其醒來時很驚恐，目光所及被告沒有穿著衣
    物，因此是不是全裸，其不記得。而衡諸常情，告訴人甲 
    因生病住院，於身心脆弱之時，凌晨睡覺突遭陌生男子以生
    殖器觸碰手部，並於驚醒第一眼看見者即係陌生男子之生殖
    器，該處無任何衣物遮蔽之情狀下，告訴人甲 內心遭受之
    衝擊不言可喻，且如告訴人甲 所述其當下趕快按緊急求助
    鈴，甚至等不及而下床想去護理站求救之緊急情狀下，告訴
    人甲 未能仔細觀察被告之穿著、身上之特徵，實無悖於常
    情；況被告於案發當時之穿著或身上是否有何特殊特徵，均
    無礙前揭認定被告有對告訴人甲 為乘機猥褻之行為。辯護
    人又以：證人甲 於案發當下既係在病房，當可開燈或呼救
    ，縱使隔壁病床之人未能給予協助，但有助證人甲 脫困，
    且若有他人亦看見被告裸體之荒謬行徑，當可增加證人甲 
    證述之可信度，然證人甲 並未呼救，與常情不符云云，惟
    面對事情之處理方式本就因人而異，需考量年齡、社會背景
    、個性、雙方關係等各方面綜合評斷，且一般人被害時，反
    應如何，因人因時因地而異，或有大聲尖叫，或驚嚇無聲，
    或出手反擊，或即刻報警，或考慮再三，或隱忍不動聲色，
    不一而足，而告訴人甲 於原審作證時已證稱案發當下很驚
    恐因此並無出聲，且以告訴人甲 前述急欲離開案發現場之
    舉止，於此情急之下，實無考量如何增加自身證言可信性之
    可能，是難以告訴人甲 並無出聲呼救，而遽以否定告訴人
    甲 證述之可信性。辯護人另以：依據被告之仁愛醫療財團
    法人大里仁愛醫院108年4月11日鑑定報告，被告之「不隨意
    動作功能」呈現「明顯動作遲滯、姿勢平衡受損，影響站立
    或步態」（見原審卷第90頁）、在「生活自理」項目之「洗
    澡」、「穿衣」、「吃東西」、「一個人生活幾天」等各項
    題目中均呈現輕度至中度困難程度（見原審卷第94頁）、在
    「動作活動」中之「扣一般扣子」、「將帶子打結」、「由
    坐到站」、「彎身撿東西不跌倒」、「行走3公尺折返」、
    「由站到坐」等題目，均需要受到「監督或提醒」至「一些
    協助」不等之協助（見原審卷第97頁），顯見被告確實因為
    巴金森氏症而影響肢體功能，肢體靈活度較常人為低，被告
    於案發時豈可能在未開燈之漆黑環境中，快速完成著衣並在
    證人鄭○○再次進到病房內之前，呈現整齊之外貌；況被告案
    發時穿著黑色外套、牛仔長褲，此等衣著縱令一般人進行著
    穿，亦未必能在短時間內迅速穿著整齊，遑論患有巴金森氏
    症之被告云云，然依上開鑑定報告所鑑定之項目中與本案較
    具關聯性者乃「生活自理」項目之「穿衣」及「動作活動」
    項目之「扣一般扣子」，而此二項目經鑑定人員勾選均屬「
    輕度」，且均無使用相關輔具或需別人幫忙（見原審卷第94
    頁、第97頁），而證人鄭○○於警詢中亦證述當時病房內沒開
    燈很漆黑，看不到裡面情形，伊係聽完被害人敘述並安撫被
    害人之後才回去查看等語（見偵卷第64至65頁），顯見該段
    期間，應尚足夠上開鑑定項目屬輕度障礙之被告為服裝儀容
    之整理；是辯護人上開為被告辯護之詞均不足採。
㈥、綜上所述，被告上開否認犯行之辯詞均無足採，本案事證明
    確，被告犯行應堪認定，應依法論科。
二、論罪科刑： 
㈠、按所謂「猥褻」，係指性交以外足以興奮或滿足性慾之一切
    色情行為而言，凡在客觀上足以誘起他人性慾，在主觀上足
    以滿足自己性慾者，均屬之；又刑法第225條第2項之乘機猥
    褻罪，係指對男女利用其精神、身體障礙、心智缺陷或其他
    相類之情形，不能或不知抗拒，而對之為猥褻行為，亦即凡
    利用男女因身、心因素，不能或不知抗拒之情況下，對之為
    猥褻行為，均成立此罪。查被告係利用告訴人甲 熟睡之際
    ，對於他人侵害其性自主權之行為尚無法自主決定是否接受
    ，而不知抗拒之情形，對之為猥褻行為之犯行，則被告上開
    所為，係屬刑法第225條第2項之「其他相類情形」之範疇，
    自應負此罪責。故核被告所為係犯刑法第225條第2項之乘機
    猥褻罪。 
㈡、被告之辯護人於原審審理時為被告聲請送鑑定是否符合刑法
    第19條之要件乙節，業經原審調閱被告於107至108年間之就
    醫紀錄，期間被告僅有於仁愛醫療財團法人大里仁愛醫院（
    下稱仁愛醫院）就診，而經原審函詢被告於該院就診經診斷
    為帕金森氏症候群，是否影響其辨識行為違法之能力，亦經
    該院函覆以：被告自102年2月5日起於該院門診治療，其症
    狀應與影響其辨識行為違法之能力無關等語，有仁愛醫院11
    0年2月1日仁醫事字第11000486號函可佐（見原審卷第185頁
    ），是原審及本院均認無送鑑定之必要，附此敘明。
三、本院之判斷：
㈠、原審法院因認被告上開如犯罪事實欄所載乘機猥褻犯行之罪
    證明確，適用刑法第225條第2項、刑法施行法第1條之1第1
    項等規定，並以行為人之責任為基礎，審酌被告：1.假藉照
    顧母親住院之機會，於凌晨多數人均於睡眠狀態之時，乘機
    猥褻告訴人甲 ，欠缺對於女性身體自主權之尊重意識，造
    成告訴人甲 身、心之傷害，所為應值非難；2.犯後否認犯
    行，未與告訴人甲 達成和解，亦未獲告訴人甲 之諒解；3.
    兼衡其犯罪之手段、目的、動機、告訴人甲 所受傷害之程
    度，暨被告自述國小畢業之智識程度，曾從事粗工，現無業
    ，無未成年子女，需照顧母親（參原審卷第245頁）等一切
    情況，量處有期徒刑10月。顯已說明其所憑之依據及理由，
    核其認事用法均無違誤，量刑亦屬妥適，應予維持。
㈡、被告上訴意旨略以：⒈原判決雖就證人甲 所稱被告究係全裸
    、半裸之前後供述不一，以及甲 未能指出被告身上具有大
    片刺青之特徵，以因甲 於案發當下甚為驚恐，未能仔細觀
    察被告之穿著而認符合常情云云。然而，依據常情，縱然甲
     再如何驚恐，對於一名陌生男子究係全然未穿衣服，或有
    著部分衣物，即便未能詳細指述衣物顏色、款式特徵，但涉
    及此等「有」或「無」穿著衣物之顯著差異，應甚為簡單可
    為區辨，然甲 就此竟然前後不一，其所為證述當已不可全
    然盡信。再者，無論甲 所見被告是全裸或半裸，被告身上
    之刺青特徵佔被告身體面積比例甚高，以甲 所稱發現被告
    將陰莖放於甲 手部之距離，被告身上之刺青特徵應屬一目
    瞭然，絲毫無難以見聞之理。而甲 於指述中，對於被告究
    竟是全裸或半裸、身上有無刺青特徵之瑕疵，當與本案被告
    究竟有無從事犯罪事實所載行為，及甲 證述是否可信之關
    鍵。原判決竟稱「被告於案發當時之穿著或身上是否有何特
    殊特徵，均無礙於被告對證人甲 為乘機猥褻行為之發生」
    顯係違背經驗法則及論理法則而判斷甲 證述之證明力，當
    有違反刑事訴訟法第155條第1項但書之情。⒉以甲 自撥打電
    話與護理站人員至護理師進入病房之間，時間相距約一分鐘
    （參原審卷第175頁），在此甲 所謂等待救援過程中，其既
    然並非講完電話隨即飛奔逃離病房，衝往護理站，而係留待
    於房間内部，此間應有數十秒之時間可供甲 進行其他諸如
    詳細查看被告行徑、開燈、呼叫隔壁病床病人等行為，然而
    甲 卻捨此未為，甚至未製造任何聲響以使隔壁病床病人察
    覺（參偵查卷第67頁）。則甲 如此低調之求救過程，亦顯
    與經驗法則不符。是以，原判決就此以被害人於被害當下之
    反應不一而率然採信甲 之證詞，顯亦有違刑事訴訟法第155
    條第1項但書之規定。綜上所陳，本案原判決所採甲 證詞之
    證明力顯然有疑，原判決未為詳查，以有違經驗法則及論理
    法則之說理認定甲 之證明力，應有違反刑事訴訟法第155條
    第1項但書之情。又因甲 所述瑕疵甚多，本件復無其他證據
    可證被告有為如犯罪事實所載之行為，原判決自應予以撤銷
    ，改判被告無罪之判決云云。然查，雖告訴人甲 於偵查中
    及原審審理時均未對於被告身上是否有刺青及其位置或圖騰
    形狀等未置一詞，惟衡諸告訴人甲 於本件案發時，係自睡
    夢中驚醒，突見一名陌生男子裸露生殖器站立其病床旁，因
    親聞此非比尋常之畫面而身心均受有衝擊，且斯時係獨自一
    人躺臥病床上，身旁並無熟識而值得信賴之人，尚須擔心自
    身安危之情狀下，除能確認站立病床旁之人為被告及其大致
    動態外，確無暇仔細觀察被告各方面情節，亦屬常情，實難
    苛求告訴人甲 應要清楚觀察或記憶細節達鉅細靡遺之程度
    ，況一般人於此情況下，通常亦均係對人的樣貌做概略之觀
    察，不會細究細節（如刺青圖案、顏色、確實位置、數量等
    ），故告訴人甲 雖未就被告身體有無刺青而為指述，然尚
    難以此遽認其上開證述情節有何虛偽之處，故被告猶以告訴
    人甲 就被告是全裸或半裸、身上有否刺青特徵之指述不一
    ，認係甲 證述是否可信之關鍵，尚屬無據；另告訴人甲 有
    推開被告並查看到被告跑回被告母親身旁之行徑，並非全無
    查看被告行徑之情，至其未為開燈或呼叫隔壁病床病人等行
    為，實係個人應對突發狀況所為具個別性之反應與抉擇，告
    訴人甲 縱然未為各該舉動，然觀告訴人甲 已然按下護理站
    之緊急求救鈴，且因等不及而下床欲自行前往護理站求援，
    難謂告訴人甲 係以「低調」方式而為求救，與經驗法則尚
    難謂有不符之處。被告上訴本院，猶執陳詞否認犯罪，其所
    辯不可採，已經原審及本院指駁如前述。被告本件上訴，核
    無理由，應予駁回。
據上論結，應依刑事訴訟法第368條，判決如主文。
本案經檢察官洪佳業提起公訴，檢察官丙○○到庭執行職務。
中　　華　　民　　國　　110 　年　　10　　月　　28　　日
            刑事第二庭   審判長法　官　何  志  通
                               法　官  石  馨  文
                               法　官  許  月  馨


以上正本證明與原本無異。
如不服本判決應於收受送達後20日內向本院提出上訴書狀，其未
敘述上訴理由者，並得於提起上訴後20日內向本院補提理由書狀
（均須按他造當事人之人數附繕本）「切勿逕送上級法院」。因
疫情而遲誤不變期間，得向法院聲請回復原狀。 
                               書記官  李  妍  嬅 

中　　華　　民　　國　　110 　年　　10　　月　　28　　日